【裁判字號】    98,消債清,49
【裁判日期】    980604
【裁判案由】    清算事件
【裁判全文】
臺灣臺北地方法院民事裁定            98年度消債清字第49號
聲  請  人
即債務人    甲○○
                        之9
代  理  人  黃軍達律師
相  對  人
即債權人    勞工保險局
相  對  人
即債權人    台北富邦商業銀行股份有限公司
相  對  人
即債權人    國泰世華商業銀行股份有限公司
相  對  人
即債權人    美商花旗銀行股份有限公司
相  對  人
即債權人    香港商香港上海豐銀行股份有限公司
相  對  人
即債權人    華泰商業銀行股份有限公司
相  對  人
即債權人    陽信商業銀行股份有限公司
相  對  人
即債權人    元大商業銀行股份有限公司
相  對  人
即債權人    台新國際商業銀行股份有限公司
相  對  人
即債權人    中國信託商業銀行股份有限公司
相  對  人
即債權人    永豐信用卡股份有限公司
相  對  人
即債權人    友邦國際信用卡股份有限公司
上列當事人聲請消費者債務清理事件，本院裁定如下：
    主  文
債務人甲○○自中華民國98年6月4日15時起開始清算程序，並同
時終止清算程序。
    理  由
一、按更生方案未依消費者債務清理條例第59條、第60條規定可
    決時，除有該條例第64條規定之情形外，法院應以裁定開始
    清算程序，消費者債務清理條例第61條定有明文。又法院開
    始清算程序之裁定，應載明其年、月、日、時，並即時發生
    效力，復為同條例第83條第1項所明定。次按，債務人之財
    產不敷清償清算程序之費用時，法院應裁定開始清算程序，
    並同時終止清算程序，同條例第85條第1項亦有明文。
二、查本件債務人聲請更生，前雖經本院裁定開始更生程序在案
    ，惟債務人所提之更生方案，卻始終未能依消費者債務清理
    條例第59條、第60條規定獲得債權人會議之可決，此亦為債
    務人所不爭。又本件經斟酌債務人所提之更生方案，其主張
    因經濟不景氣其所任職之老爺大酒店每月給付薪資與年終獎
    金大幅減少，然自97年11月至98年 4月債務人平均每月薪資
    淨所得為新臺幣49744 元（扣除勞健保及福利金後）此有債
    務人所提薪資轉帳帳戶兆豐國際商業銀行客戶歷史檔交易明
    細查詢表在卷可稽。又債務人所提，每月必要支出為新臺幣
    33083元（含膳食費18000元、水電瓦斯2000元、電話費1500
    元、交通費 500元、租金7000元、稅賦1083元及撫養費3000
    元。另債務人提出之勞健保費及福利金每月共1544元，已於
    任職公司薪資給付時自動扣除，故不予列入每月必要支出）
    ，可知債務人每月尚餘新臺幣 16661元，若再加計年終獎金
    58750元，債務人每月薪資淨所得為新臺幣54639元，則每月
    尚餘新臺幣 21556元，然債務人所提更生方案每月還款金額
    僅為新臺幣 12000元。再者，債務人雖主張其配偶為大陸人
    士，無身份證無法在台工作，然一家三口（含子女一人）每
    月膳食費竟高達18000元、電話費亦高達 1500元，顯有浪費
    之虞。又本件債務人所提更生方案，清償成數僅佔全體債務
    之23.45％ ，對債權人並非公允，則本件自不符合得由法院
    逕以裁定認可更生方案之要件，爰裁定如主文。
三、再查，依據財政部臺北市國稅局財產歸屬資料清單所載，債
    務人名下無可供即時換價之財產，堪認債務人之財產應不敷
    清償清算程序之費用，爰依上開規定裁定開始本件清算程序
    ，並同時終止清算程序。
中    華    民    國    98    年    6     月     4    日
              民事第二十二庭法      官  劉亭柏
上為正本係照原本作成
本裁定已於98年6月4日15時公告。
開始清算程序之裁定不得抗告，如不服同時終止清算程序之裁定
，應於裁定送達後10日內，以書狀向本院提出抗告，並繳納抗告
費新臺幣1千元。
中    華    民    國    98    年    6     月     4    日
                            書  記  官  蔡許春蕊


司法院資訊處製作；財團法人民間司法改革基金會備份。
